【裁判字號】    92,台上,2276
【裁判日期】    920424
【裁判案由】    搶奪
【裁判全文】
最高法院刑事判決                              九十二年度台上字第二二七六號
    上  訴  人  甲○○
右上訴人因搶奪案件，不服台灣高等法院中華民國九十二年二月二十六日第二審判決
（九十二年度上訴字第三四０號，起訴案號：台灣台北地方法院檢察署九十一年度偵
字第一八七五一號），提起上訴，本院判決如左：
    主  文
上訴駁回。
    理  由
按刑事訴訟法第三百七十七條規定：上訴於第三審法院，非以判決違背法令為理由，
不得為之。是提起第三審上訴，應以原判決違背法令為理由，係屬法定要件，如果上
訴理由狀未依據卷內訴訟資料，具體指摘原判決不適用何種法則或如何適用不當，或
所指摘原判決違法情事，顯與法律規定得為第三審上訴理由之違法情形，不相適合時
，均應認其上訴為違背法律上之程式，予以駁回。本件原判決綜合全部卷證資料，認
上訴人甲○○有其事實欄所載之犯行，已詳敘所憑之證據與認定之理由。對於上訴人
辯稱：原判決附表二編號四、六搶奪部分，係南港分局警員以借提時將刑求，相加威
脅，其恐遭刑求，不得已而承認云云，認係卸責之詞，不足採信，亦依調查所得證據
，逐一加以指駁及說明。因而撤銷第一審之科刑判決，改判仍論處上訴人以搶奪他人
動產為常業罪刑（處有期徒刑三年四月）。從形式上觀察，並無違背法令之情形存在
。
上訴意旨略以：上訴人因吸毒，工作所賺不足花用，致鋌而走險，搶奪他人財物，所
搶財物僅約新台幣一萬七千元，根本無法作為謀生之職業，應非以搶奪維生，犯後已
深知悔悟，態度良好，原判決論以常業犯，又未依刑法第五十九條減輕其刑，有判決
適用法則不當之違法；原判決附表二編號四、六部分，確非上訴人所為，係警員吃案
、栽贓、搶功及威嚇刑求下，不得已才認罪，上訴人曾於原審請求傳喚被害人潘秀孌
、李丁鳳到庭指認，原審未予調查，遽行判決，實屬違法云云。惟查本院為法律審，
應以原判決所確認之事實為基礎，據以判斷原判決是否違背法令，而犯罪事實之認定
，乃事實審法院之職權。本件原判決認定上訴人以犯搶奪罪為常業，既已詳細說明所
憑之證據與理由，核屬原審採證認事之適法行使職權，不容上訴意旨任意指摘。又刑
法第五十九條之酌量減輕其刑，必於犯罪之情狀，在客觀上足以引起一般同情，以宣
告法定最低刑猶嫌過重者，始有其適用。上訴人年輕力壯，已有不良前科，無固定正
當工作，猶屢屢偷竊機車騎乘，搶奪多名路人之財物，搶奪所得用以修理機車及生活
之資，嚴重影響社會治安，於客觀上顯不足以引起一般同情，原判決未適用上開規定
減輕其刑，要無違法之可言。再原判決已究明警員無刑求情事，且上訴人所云曾聲請
傳喚潘秀孌、李丁鳳，經核閱原審卷宗，並無此等聲請資料，上訴意旨顯非依據卷內
資料執為指摘，亦非適法之第三審上訴理由。依上開說明，應認其上訴違背法律上之
程式，予以駁回。
據上論結，應依刑事訴訟法第三百九十五條前段，判決如主文。
中      華      民      國    九十二    年      四      月    二十四    日
                              最高法院刑事第十二庭
                                  審判長法官  張  淳  淙
                                        法官  謝  俊  雄
                                        法官  蘇  振  堂
                                        法官  張  春  福
                                        法官  呂  丹  玉
      右正本證明與原本無異
                                              書  記  官
中      華      民      國    九十二    年      五      月      五      日


司法院資訊處製作；財團法人民間司法改革基金會備份。
